臺灣高等法院高雄分院民事判決　
109年度重上字第59號
上  訴  人  宏生不動產有限公司

法定代理人  鄭崇宏  
訴訟代理人  陳士綱律師
複代理人    張秉鈞律師
訴訟代理人  陳德弘律師
被上訴人    黃俊宏  

訴訟代理人  康進益律師
            康鈺靈律師
上列當事人間請求侵權行為損害賠償等事件，上訴人對於中華民
國109年3月18日臺灣橋頭地方法院107年度重訴第191號第一審判
決提起上訴，並為訴之追加，本院於111年6月8日言詞辯論終結
，判決如下：
    主  文
上訴及追加之訴均駁回。
第二審訴訟費用由上訴人負擔。
    事實及理由
壹、程序部分：
　　按在第二審為訴之變更或追加，非經他造同意，不得為之，
    但請求之基礎事實同一或減縮應受判決事項之聲明者，不在
    此限，民事訴訟法第446 條第1 項但書、第255 條第1 項第
    2 、3款定有明文。上訴人起訴依侵權行為法律關係，請求
    被上訴人賠償新台幣（下同）1,917萬4,250元本息，嗣於本
    院審理中追加依債務不履行法律關係請求被上訴人賠償，並
    將賠償金額減縮為833萬0,395元本息（見本院卷二第16頁）
    ，經核追加之訴與原訴之請求，均係針對其主張被上訴人擔
    任上訴人店長期間，有籌設公司欲經營同種類業務、不當慫
    恿上訴人房仲業務員離職及竊取上訴人營業秘密之基礎事實
    ，而得利用兩造於原審所提出之攻防方法及證據資料，且無
    害於被上訴人之程序權保障，故上訴人所為訴之追加及減縮
    應受判決事項聲明，均應准許（減縮部分已非本院審理範圍
    ，以下不贅述）。 
貳、實體部分：　　
一、上訴人主張：上訴人（即永慶不動產高雄大學店）屬訴外人
    ○○○及其親友所設立宏世不動產有限公司（下稱宏世公司）
    、宏立不動產有限公司（下稱宏立公司）等高雄市楠梓區不
    動產居間業者共同組成「918楠梓地產王策略聯盟」（下稱9
    18策略聯盟）之一員，以業務員互相支援、互通案件，共同
    使用房仲管理系統（下稱系爭房仲系統），並共同以「918
    楠梓地產王」名號對外行銷。被上訴人自民國104年11月起
    受任擔任上訴人店長，負責管理員工、報告業務分配及經營
    績效等，並於106年5月15日自行離職，兩造於被上訴人任職
    期間為委任關係。惟被上訴人於離職前，即籌設志裕富不動
    產有限公司（即永慶不動產北高雄家樂福加盟店，下稱志裕
    富公司）、溱蓉富不動產有限公司（即永慶不動產楠梓德賢
    德惠加盟店，下稱溱蓉富公司），欲經營與上訴人同種類之
    業務，違反委任契約之善良管理人注意義務（下稱離職前籌
    設志裕富、溱蓉富公司行為），復以損害上訴人名譽之不實
    事項慫恿任職上訴人或918策略聯盟之房仲業務員、秘書即
    訴外人○○○等人，於106 年5 月至8 月間陸續離職，前往志
    裕富、溱蓉富公司任職（下稱不當慫恿房仲業務員離職行為
    ），違反委任契約附隨義務之不傷害企業言論義務及禁止不
    當影響同事義務。此外，被上訴人欲籌備離職後自行開業所
    需客戶交易資料，竟指示秘書即訴外人○○○，於106年3月17
    日將屬商業性營業秘密之系爭房仲系統中委託銷售資料匯出
    ，供志裕富、溱蓉富公司創造業績使用，以節省新設公司之
    業務人力成本（下稱將系爭房仲系統資料匯出行為），侵害
    上訴人之營業秘密。被上訴人前揭離職前籌設志裕富、溱蓉
    富公司行為、不當慫恿房仲業務員離職行為及將系爭房仲系
    統資料匯出行為，使上訴人自106年5月起至107年6月之營業
    額相較於前一年（即105年5月至106年4月）之平均業績435
    萬9,340元短少合計833萬0,395元（詳附表），爰依侵權行
    為法律關係及營業秘密法第12、13條規定，請求被上訴人賠
    償833萬0,395元等語，聲明：㈠被上訴人應給付上訴人833萬
    0,395元，及自起訴狀繕本送達翌日起至清償日止，按週年
    利率5%計算之利息。㈡願供擔保，請准宣告假執行。原審為
    上訴人全部敗訴之判決，上訴人不服，提起上訴，於本院聲
    明：求為廢棄原判決，改判准如上開聲明所示。　
二、被上訴人則以：被上訴人為918策略聯盟出資者之一，亦曾
    擔任上訴人之店長。惟志裕富公司並非被上訴人設立，溱蓉
    富公司則為被上訴人離職後設立，否認被上訴人有離職前籌
    設志裕富、溱蓉富公司行為。又上訴人與房仲業務員間之承
    攬關係，且採高專制，房仲業務員與上訴人間不具從屬性，
    房仲業務員原得依自己生涯規劃另至他處就職。上訴人房仲
    業務員之離職，應與其頒佈減少業務員業績獎金制度有關，
    否認被上訴人有不當慫恿房仲業務員離職之行為。另系爭房
    仲系統既屬918策略聯盟所有，即為○○○合夥事業之合夥財產
    ，上訴人非系爭房仲系統之所有人或管理人，自不得以房仲
    系統之營業秘密受侵害為由，請求被上訴人賠償。況依我國
    房屋銷售市場之現況，客戶不論購買或出售房屋，皆會洽詢
    多家房仲業者，對特定房仲業者或業務員並無忠誠性，各家
    房仲業者皆可知悉客戶資訊，故難認系爭房仲系統內資料具
    高度經濟價值而屬營業秘密。再者，○○○106年3月17日登入
    系爭房仲系統僅係從事例行性秘書業務，縱有將客戶資料匯
    出，亦無從認定有將資料帶走或交付被上訴人，否認被上訴
    人有指使○○○將系爭房仲系統資料匯出之行為。此外，房仲
    業營業額之差距受大環境及不動產景氣因素之影響，且上訴
    人營業額原本高低起伏不定，是上訴人以其106年5月至107
    年6月營業額較去年平均業績435萬9,340元短少，逕謂其受
    有損害，亦屬無據等語為辯。答辯聲明：上訴駁回。
三、兩造不爭執事項（本院卷二第236-237頁）：
  ㈠○○○及其親友出資設立上訴人（永慶不動產高雄大學店）、宏
    世公司（永慶不動產台糖店）、宏巨公司（台慶德賢德惠店
    ）等高雄市楠梓區不動產居間業者，共同使用系爭房仲系統
    ，並以「918楠梓地產王」之名號對外行銷。
  ㈡被上訴人曾於104年11月間至106年5月14日在上訴人擔任店長
    ，工作內容為管理房仲業務員、報告業務分配、業績成果、
    經營績效。
  ㈢被上訴人於106年5月15日申請離職後，於同年6月26日另行設
    立溱蓉富公司並擔任負責人，以永慶德賢德惠店經營與上訴
    人同種類之業務。
  ㈣志裕富公司於106年4月5日設立，設立時登記負責人為訴外人
    ○○○（原宏世公司房仲業務員）之妻○○○，公司登記地址為被
    上訴人所有、門牌號碼高雄市○○區○○○○○街000巷0號建物。
    志裕富公司以家樂福店之名稱經營與上訴人同種類之業務。
    被上訴人於107年5月8日有投資志裕富公司並持有股份，且
    有參與該公司之經營。
  ㈤918策略聯盟之人員，基於業務需要得利用系爭房仲系統獲取
    各加盟店業務相關電子資料，內容涵蓋客戶成交紀錄、成交
    額、潛在買方客戶姓名、電話、洽談紀錄、帶看紀錄、斡旋
    紀錄等，系爭房仲系統內之資訊屬營業秘密。另被上訴人之
    秘書○○○於106年3月17日曾有將上開系統之資料匯出至電腦
    內。
  ㈥訴外人○○○曾就其所有、門牌號碼高雄市○○區○○路00號房地（
    下稱○○路OO號房地），於106年7月3日至107年7月31日專任
    委託宏世公司銷售，惟志裕富公司房仲業務員即訴外人○○○
    於委託期限未滿即與○○○私下接洽，並於106年8月21日完成
    居間買賣。前述情形經宏世公司向永慶不動產高屏區流通評
    議委員會提出仲裁，經該會於106年11月29日認定志裕富公
    司違反流通規章專任約未到期不得開發之規定。
  ㈦上訴人前以被上訴人與○○○有違背任務之行為，對其等提出刑
    事背信告訴，經臺灣橋頭地方檢察署108年度偵字第35號為
    不起訴處分。
四、本院之判斷：
　㈠按損害賠償之債，以有損害之發生及有責任原因之事實，並
    二者之間，有相當因果關係為成立要件。故原告所主張損害
    賠償之債，如不合於此項成立要件者，即難謂有損害賠償請
    求權存在（最高法院48年台上字第481號裁判意旨參照）。
    上訴人主張其委任被上訴人擔任店長，兩造間為委任關係，
    惟被上訴人離職前有籌設志裕富、溱蓉富公司，及不當慫恿
    上訴人房仲業務員離職、將系爭房仲系統資料匯出等行為，
    致上訴人受有106年5月至107年6月營業損失共833萬0,395元
    ，被上訴人應依侵權行為、債務不履行法律關係賠償其所受
    損害云云，自以其受有損害，及所受損害與被上訴人之行為
    有相當因果關係為前提。經查：
　1.上訴人主張被上訴人不當慫恿其房仲業務員離職部分：
　　⑴上訴人固以其房仲業務員自106年5月因被上訴人慫恿大量
      離職，以致上訴人銷售額持續下滑，106年5月至107年6月
      （下稱系爭損害期間）與前一年度（即105年5月至106年4
      月）之平均銷售額435萬9,340元相較，受有833萬0395元
      之營業差額損害（詳附表），並提出其105至107年營業人
      銷售額與稅額申報書為憑（下稱銷售額申報書，見本院卷
      一第153-175頁）。惟查，依一般市場交易行情，房仲業
      者之銷售額與不動產景氣、政經局勢、政府房地政策等因
      素息息相關，上訴人106年5月至107年6月之平均銷售額31
      6萬9,283元（見附表），雖較前一年度平均銷售額435萬9
      ,340元為低，惟亦可能係受前開因素之影響，參以上訴人
      主張其因被上訴人侵害行為，銷售額自106年5、6月起下
      滑，惟比較其106年5、6月之銷售額329萬3,429元，仍較
      其未受損害之105年5、6月銷售額157萬4,158元為高。且
      上訴人雖主張其營業受損至107年6月已較趨緩云云（故差
      額損害僅計算至107年6月，見本院卷一第336頁），惟觀
      之上訴人107年7、8月銷售額為274萬8,553元、同年9、10
      月銷售額為187萬7,048元、同年11、12月銷售額為208萬4
      ,524元、108年1、2月銷售額為112萬3,810元、同年3、4
      月銷售額為223萬9,050元、同年5、6月銷售額為174萬8,0
      20元，有上訴人107年7至12月銷售額申報書，及財政部高
      雄國稅局111年4月29日檢附上訴人108年1至6月銷售額申
      報書等件為證（見本院卷一第171-175頁、本院卷二第273
      -277頁），均較107年5、6月銷售額313萬5,579元更差，
      甚至有持續低迷之傾向，與距侵害行為時間越久，銷售額
      理應逐漸回升之常情有所不符，是自系爭損害期間之銷售
      額與之前或之後銷售額相較，並未明顯偏低，且比對上訴
      人105至108年間銷售額原高低起伏不定，堪認被上訴人辯
      稱：營業差額之影響因素多端，且上訴人之銷售額原即有
      高有低，尚不得僅以營業差額，逕認上訴人受有損害等語
      （見本院卷二第294頁），應可採信。
　  ⑵次查，上訴人主張其房仲業務員即訴外人○○○等17人相繼於
      106年5至8月間離職，並提出人事資料卡、離職申請書等
      件在卷可憑（見本院卷二第109-121、133-135、145-147
      、165-169、175-177、187-199、201-203、209-213、331
      頁），固堪認定，惟參酌房仲業務員分有普專（高底薪、
      低抽成）、高專（低底薪、高抽成或無底薪、僅高抽成）
      等類型，而上訴人與房仲業務員之關係為承攬法律關係，
      且採高專制，無底薪、無勞健保，報酬來自於成交件數之
      獎金，此迭據上訴人前房仲業務員○○○、宏世公司房仲業
      務員○○○證述明確（見原審卷二第134頁、本院卷二第239
      頁），核與○○○證稱：房仲業務員沒有底薪，上訴人採高
      專制，高專跟公司的關係是，公司提供資源、舞台、各種
      資料，房仲業務員來上班係享受公司的資源、物件的配對
      ，公司的營業額則來自於業務員的成交金額等語相符（見
      原審卷二第138頁），可知上訴人房仲業務員之薪水來自
      成交案件之獎金，而上訴人之業績則來自業務員之成交金
      額，彼此因而形成依存關係，據此，影響上訴人銷售額之
      因素既係房仲業務員之成交金額，則銷售額高低之關鍵在
      於成交件數，與房仲業務員之人數未必呈正相關，且高專
      制房仲業務員居間業務之履行時間、方法具獨立自主性，
      上訴人是否給付報酬（獎金）係依房仲業務員招攬之結果
      為據，房仲業務員係為自己事業之經營而進行居間業務，
      且自行負擔資金風險，其固享受上訴人提供之資源並受管
      理，惟從屬性薄弱，房仲業務員原有較高之流動可能性，
      此參以○○○證稱：「（問：高專職務是只能在上訴人任職
      還是可以到其他房仲業任職？）高專就是業務員，去哪個
      品牌都可以，如果要在兩間公司任職，只要公司同意就可
      以，也有房仲業務員同時在4、5間公司任職的」、「（問
      ：據你所知，高專業務員在各個仲介公司來來去去的是否
      很多？）我任職期間有不少其他房仲公司像21世紀、住商
      不動產的房仲業務員跑來永慶，上訴人就是永慶的加盟店
      ，也有很多永慶的人跑去其他房仲公司任職」、「（問：
      你在擔任房仲業務員期間，是否有看過同時20幾人離職的
      情形？）我在擔任房仲業務員期間，有看過同時20幾人離
      職的情形，是在志裕富公司擔任業務員期間，這是業界的
      常態。最近有一間永慶的店收掉，他的業務員全跑了，業
      務員約好就一起走了」等語（見本院卷二第240、242-243
      頁），依此，可知業務員係為自己事業之經營從事業務，
      一旦公司給予之營業條件不符預期，業務員基於自身利益
      之考量，亦有較高之流動風險，此為採高專制房仲業界之
      業界生態。又上訴人於106年5月間針對業務員獲取成交金
      額6%以內之業績，與上訴人間之對拆比例欲自50%修改為4
      5%，換言之，房仲業務員因成交而獲取之獎金減少，此據
      ○○○證述在卷（見本院卷二第239-240頁），核與○○○、○○○
      自上訴人離職時在918楠梓地產王line通訊群組中上傳訊
      息：「...隨著公司幾次不合理的政策變動，一而再再而
      三消磨了我往前跑的動力及拼勁，這段時間小弟感慨很深
      」、「...這次因為公司制度上的一些變化決定離開團隊.
      ..」等語，透露係因公司制度變化而離職乙情相符（見原
      審審重訴卷第60、66頁），斟酌獎金即為高專制房仲業務
      員之報酬，上訴人此一拆帳比例之調整無異使房仲業務員
      蒙受減薪之不利益，房仲業務員大量離職應為合理可預見
      之結果，此參以○○○證稱：我不想待在獎金變少的公司等
      語益明（見本院卷二第241頁）。上訴人應自行承擔因政
      策變動導致房仲業務員之流失。上訴人雖另援引○○○之證
      詞：「（被上訴人與○○○招股《按即入股志裕富公司》時，
      有無對上訴人或是○○○為人身攻擊？鼓動證人的情緒？）
      有。就說○○○很小氣，股金發放有問題，我們跟在小氣老
      闆下面賺不到錢，股金的部分還有公司的營運狀況不明，
      過去之後志裕富不動產這些就會非常公開」等語（見原審
      卷二第131頁），惟被上訴人縱曾為前開所述，考量其係
      對上訴人公開之政策進行評論，對談中用語或未加以深慮
      ，惟仍屬合理評論之範圍，上訴人主張被上訴人係採非事
      實陳述及損及上訴人名譽之不正方式，慫恿房仲業務員脫
      離上訴人，並進而主張被上訴人違反委任契約不為傷害企
      業言論、禁止不當影響同事義務云云（本院卷一第339頁
      ），要非可採。遑論○○○最終亦未因此自宏世公司離職，
      可見縱被上訴人曾為前開言論，房仲業務員仍會權衡自己
      利益為去留之妥適考量，是被上訴人並無上訴人所指不當
      慫恿房仲業務員離職之契約義務違反，且房仲業務員是否
      自離職，繫之於自身利益之考量，亦難認與被上訴人對上
      訴人之評論有相當因果關係。
　　⑶至上訴人另主張被上訴人不當慫恿屬918策略聯盟之宏世公
      司、宏立公司房仲業務員離職，並致其受有系爭損害期間
      之營業差額損害云云（見本院卷二第313-318頁）。惟查
      ，被上訴人並無不當慫恿房仲業務員離職之行為，已如前
      述，況宏世、宏立公司與上訴人為不同法人，銷售額係個
      別申報，是亦難認宏世、宏立公司房仲業務員離職對上訴
      人系爭損害期間之銷售額造成影響。據上，上訴人前開主
      張亦不足採。
　2.上訴人主張被上訴人有將系爭房仲系統資料匯出部分：
　　⑴經查，兩造對於918策略聯盟之人員，基於業務需要得利用
      系爭房仲系統獲取各加盟店業務相關電子資料，內容涵蓋
      客戶成交紀錄、成交額、潛在買方客戶姓名、電話、洽談
      紀錄、帶看紀錄、斡旋紀錄等，系爭房仲系統內之資訊屬
      營業秘密。被上訴人之秘書○○○於106年3月17日曾有將上
      開系統之資料匯出至電腦內等情均不爭執，並有永慶房管
      網站登入使用紀錄之相關資料在卷可憑（見原審審重訴卷
      第86-88頁）。惟查，據參與建置系爭房仲系統之人員○○○
      證稱：系統建置時約有3至4家公司之不動產資料，曾有到
      5家公司，現約4家。閱覽權限有分成三級，一般經紀人員
      可以看到自己的資料或有開放閱覽的資料；秘書權限僅次
      於最高權限，可以看到該店或有授權他閱覽其他店的資料
      ；最高權限，各間店的資料都可以看到。擁有最高權限者
      為○○○，其他部分就由○○○授權等語（見原審卷二第279頁
      ），可知閱覽系爭房仲系統之權限有分級管控，秘書雖得
      以閱覽，惟並不及於系統內全部資料，上訴人復未能提供
      ○○○擷取系爭房仲系統並匯出之資料以供審酌（見本院卷
      二第244、295頁），尚無從辨識匯出之資料內容是否屬營
      業秘密之範疇。參以○○○證稱：系爭房仲系統的功用是伊
      將受託的物件登錄上去，讓同事第一時間知道伊有承接的
      案件，避免業務員重複開發物件。伊無法利用這個系統開
      發客戶，每個案件都是伊去拜訪客戶接回來的。賣房的訊
      息伊可以從不同房仲網頁看到不同地坪、建坪、屋齡，可
      以在附近拜訪哪一間要賣，伊等案件是這樣拜訪來的，買
      房的訊息來源則可以透過591、樂屋網、售屋的FB社團、
      永慶官網，故要知道有什麼案件，在房仲的網頁上都知道
      等語（見本院卷二第241-242頁），足認不同房仲網頁、F
      B社團亦有買、賣屋之相關資訊，上訴人既未提出○○○匯出
      之資料，無從比對該資料內容是否具普遍性而得以自其他
      房仲網頁查詢，即難僅憑
　　　系爭房仲系統內有收錄上訴人之營業秘密，逕認○○○所匯
      出者即屬營業秘密。況依溱蓉富公司店長○○○證稱：伊離
      職前在宏世公司任職。伊在溱蓉富公司未曾看到或使用系
      爭房仲系統，亦未曾聽聞有人擬將系爭房仲系統內資料拷
      貝到溱蓉富或志裕富公司之情形。業務人員的工作都是在
      外跑客戶，對伊等都是從零到有，只要伊等願意去跑，都
      可以找到新的客人等語（見原審卷二第286頁），及前上
      訴人房仲業務員○○○證稱：伊自上訴人離職後，至溱蓉富
      公司任職。伊沒有看到溱蓉富公司有使用系爭房仲系統內
      資料，亦未曾聽聞擬將系爭房仲系統資料帶到溱蓉富公司
      之情形（見原審卷二第298-299頁），是縱○○○有將系爭房
      仲系統資料匯出，亦難認其有交付被上訴人供志裕富、溱
      蓉富公司創造業績使用。
　　⑵至上訴人雖援引○○○之證詞，及志裕富公司房仲業務員○○○
      曾於○○○將其所有○○路OO號房地專任委託宏世公司銷售期
      間（106年7月3日至107年7月31日），擅與○○○私下接洽，
      並於106年8月21日完成居間買賣，經永慶不動產高屏區流
      通評議委員會裁定認違反規章關於專任約委託未到期不得
      開發之規定乙情，主張○○○有將自系爭房仲系統匯出資料
      交予被上訴人使用之事實云云（見本院卷二第244頁）。
      惟查，○○○固於原審證稱：伊為宏世公司之房仲業務員，
      伊原欲前往志裕富公司任職，當時被上訴人曾告知伊會請
      ○○○將系爭房仲系統內之資料拷貝出去等語（見原審卷二
      第129-130頁），惟○○○最終並未自上訴人處離職，對被上
      訴人究否取得系爭房仲系統內資料供志裕富、溱蓉富公司
      使用乙情無從得知，是當不得憑其前開所證，逕認被上訴
      人有取得○○○匯出之資料。至志裕富公司房仲業務員○○○固
      有於○○路OO號房地專任委託宏世公司銷售期間，擅與房地
      所有權人○○○私下接洽並完成居間買賣，此有宏世公司專
      任委託銷售契約書、不動產買賣契約書、永慶不動產高屏
      區流通評議委員會106年11月29日函等件可參（見原審審
      重訴卷第90-108頁），惟○○○與宏世公司簽署專任委託銷
      售契約之日期為106年7月3日，晚於○○○同年3月17日將系
      爭房仲系統內資料匯出之時間，可見縱○○○得知○○路OO號
      房地欲出售之事實，亦與○○○匯出資料之舉無關，是上訴
      人前開主張，亦無從為其有之認定。
　3.上訴人主張被上訴人有離職前籌設志裕富、溱蓉富公司部分
    ：
　　上訴人主張被上訴人於離職前有籌設志裕富、溱蓉富公司之
    行為，難保不會將上訴人之銷售額導入志裕富、溱蓉富公司
    ，違反兩造勞動契約之競業禁止義務云云（見本院卷一第11
    3、319、519頁）。惟查，溱蓉富公司係被上訴人於離職後
    之106年6月26日設立，此為兩造所不爭執，並有公司基本資
    料在卷可憑（見原審審重訴卷第52-53頁），上訴人縱於同
    年5月15日申請離職前，已有設立溱蓉富公司之構思或準備
    ，惟溱蓉富公司在未成立前無經營行為，自亦無從與上訴人
    競逐商業利益，上訴人復未具體指出被上訴人有何以不當手
    段將上訴人銷售額導入溱蓉富公司之行為（上訴人主張被上
    訴人有不當慫恿房仲業務員離職，及將系爭房仲系統資料匯
    出之行為，業經本院認不可採），仍難認被上訴人設立溱蓉
    富公司有違反兩造勞動契約之競業禁止義務，或有故意侵害
    被上訴人營業利益之行為。至志裕富公司之登記負責人為○○
    ○，有高雄市政府經濟發展局106年4月公司設立登記清冊在
    卷可憑（見原審審重訴卷第48頁），並非被上訴人，縱被上
    訴人有出借其所有建物作為志裕富公司設立之店址，或曾提
    供帳戶供○○○匯款投資志裕富公司之股金，此有建物謄本及
    匯款申請書在卷可憑（見原審審重訴卷第50-51頁、原審卷
    一第64頁），亦無從逕認志裕富公司為被上訴人設立。參以
    被上訴人係於107年5月2日始入股志裕富公司，有志裕富公
    司登記案卷在卷可憑。○○○於原審亦證稱：志裕富公司係由
    伊配偶○○○負責，伊與被上訴人一開始沒有介入志裕富公司
    之經營，交叉持股後才有參與經營等語（見原審卷二第285
    頁），益證志裕富公司並非被上訴人設立。據上，上訴人主
    張被上訴人有離職前籌設志裕富、溱蓉富公司，違反兩造勞
    動契約之競業禁止義務，或構成侵權行為云云，亦不足採。
  ㈡綜上，上訴人主張被上訴人有離職前籌設志裕富、溱蓉富公
    司，及不當慫恿上訴人房仲業務員離職、將系爭房仲系統資
    料匯出等行為，違反勞動契約之附隨義務，且係以故意悖於
    善良風俗之方式加損害於他人，暨故意或過失不法侵害他人
    之營業秘密等情，均不可採。此外，上訴人以其系爭損害期
    間之銷售額與前一年度平均銷售額間存有差額，逕謂其受有
    損害，亦非可採。是上訴人請求被上訴人賠償系爭損害期間
    之營業差額833萬0,395元，自屬無據。
五、綜上所述，上訴人依侵權行為法律關係及營業秘密法第12、
    13條規定，請求被上訴人給付上訴人833萬0,395元本息，為
    無理由，應予駁回。原審就此判決上訴人敗訴，於法尚無不
    合，上訴意旨指摘原審判決該部分不當，求予廢棄改判，為
    無理由，應駁回其上訴。又上訴人於本院追加依債務不履行
    法律關係請求被上訴人給付833萬0,395元本息，亦無理由，
    應駁回其追加之訴。
六、本件事證已臻明確，兩造其餘之攻擊或防禦方法及所用之證
    據，經本院斟酌後，認為均不足以影響本判決之結果，爰不
    逐一論列，附此敘明。
七、據上論結，本件上訴及追加之訴均無理由，爰判決如主文。
中　　華　　民　　國　　111 　年　　7 　　月　　13　　日
                           民事第五庭
                                審判長法  官  蘇姿月
                                      法  官  謝雨真
                                      法  官  王  琁
以上正本證明與原本無異。
如對本判決上訴，須於判決送達後20日內向本院提出上訴狀，其
未表明上訴理由者，應於上訴後20日內向本院提出上訴理由書（
均須按他造當事人之人數附繕本）。
上訴時應提出委任律師或具有律師資格之人之委任狀，並依附註
條文規定辦理。如委任律師提起上訴者，應一併繳納上訴審裁判
費。
中　　華　　民　　國　　111 　年　　7 　　月　　13　　日
                                      書記官  林秀珍
附註：
民事訴訟法第466 條之1 ：
對於第二審判決上訴，上訴人應委任律師為訴訟代理人，但上訴
人或其法定代理人具有律師資格者，不在此限。
上訴人之配偶、三親等內之血親、二親等內之姻親，或上訴人為
法人、中央或地方機關時，其所屬專任人員具有律師資格並經法
院認適當者，亦得為第三審訴訟代理人。
第1 項但書及第2 項情形，應於提起上訴或委任時釋明之。

附表      1.105年5、6月銷售額：157萬4,158元 2.105年7、8月銷售額：408萬6,514元 3.105年9、10月銷售額：673萬3,841元 4.105年11、12月銷售額：358萬3,401元 6.106年1、2月銷售額：464萬1,285元 7.106年3、4月銷售額：553萬6,844元 ◎平均銷售額：435萬9,340元【（157萬4,158元＋408萬6,514元＋673萬3,841元＋358萬3,401元＋464萬1,285元＋553萬6,844元）÷6＝435萬9,340元】      106年5、6月 329萬3,429 與平均銷售額之差額 106萬5,911元（435萬9,340元－329萬3,429＝106萬5,911元）   106年7、8月 318萬5,143 與平均銷售額之差額 117萬4,197元（435萬9,340元－318萬5,143＝117萬4,197元）   106年9、10月 235萬6,025 與平均銷售額之差額 200萬8,715元（435萬9,340元－235萬6,025＝200萬8,715元）   106年11、12月 373萬6,143 與平均銷售額之差額 62萬3,197元（435萬9,340元－373萬6,143＝62萬3,197元）   107年1、2月 227萬1,714 與平均銷售額之差額 208萬7,626元（435萬9,340元－227萬1,714＝208萬7,626元）   107年3、4月 420萬6,952 與平均銷售額之差額 15萬2,388元（435萬9,340元－420萬6,952＝15萬2,388）   107年5、6月 313萬5,579 與平均銷售額之差額 122萬3,761元（435萬9,340元－313萬5,579＝122萬3,761）   ◎合計差額（即上訴人主張所受營業損失）：833萬0,395元（106萬5,911元＋117萬4,197元＋200萬8,715元＋62萬3,197元＋208萬7,626元＋15萬2,388＋122萬3,761＝833萬0,395元） ◎平均銷售額：316萬9,283元【（329萬3,429＋318萬5,143＋235萬6,025＋373萬6,143＋227萬1,714＋420萬6,952＋313萬5,579）÷7＝316萬9,283元】